it: Cibo, bevande e tabacco > Alimenti > Aromi e spezie: Rub per barbecue e spezie da strofinare; Miscele per salamoia e stagionatura; Dukkah; Erbe e spezie; Glutammato monosodico; Pepe; Condimento per popcorn; Condimenti per riso e furikake; Sale
nl: Eten, drinken en tabak > Voedselitems > Kruiden: Barbecuerubs en dry rubs; Pekel- en zoutmixen; Dukkah; Kruiden en specerijen; Mononatriumglutamaat; Peper; Popcornkruiden; Rijstkruiden en furikake; Zout
ja: 食品・飲料 > 食品 > 調味料・スパイス: バーベキューラブ・ドライラブ; ブライン液・塩漬けミックス; デュカ; スパイス・ハーブ; グルタミン酸ナトリウム; こしょう; ポップコーン調味料; ご飯用調味料・ふりかけ; 塩
cs: Jídlo, pití a tabák > Potraviny > Koření: BBQ koření a suché marinády; Směsi na nakládání a konzervaci masa; Dukkah; Bylinky a koření; Glutaman sodný; Pepř; Koření na popcorn; Koření na rýži a furikake; Sůl
en: Food, Beverages & Tobacco > Food Items > Seasonings & Spices: Barbecue Rubs & Dry Rubs; Brining & Curing Mixes; Dukkah; Herbs & Spices; MSG; Pepper; Popcorn Seasoning; Rice Seasonings & Furikake; Salt
vi: Thực phẩm, đồ uống và thuốc lá > Hàng thực phẩm > Hạt nêm và gia vị: Gia vị ướp nướng & gia vị xát khô; Hỗn hợp ngâm muối & tẩm ướp; Gia vị dukkah; Thảo mộc & Gia vị; MSG; Hạt tiêu; Gia vị bỏng ngô; Gia vị rắc cơm & furikake; Muối
tr: Yiyecek, İçecekler ve Tütün Mamülleri > Yiyecek Çeşitleri > Çeşniler ve Baharatlar: Barbekü ve kuru marinasyon baharatları; Salamura ve kürleme karışımları; Dukkah baharatı; Otlar ve Baharatlar; MSG; Biber; Patlamış Mısır Baharatı; Pirinç baharatları ve furikake; Tuz
lt-LT: Maistas, gėrimai ir tabakas > Maisto prekės > Prieskoniai: Barbekiu prieskoniai ir sausi prieskoniai; Sūrymo ir konservavimo mišiniai; Dukkah; Žolelės ir prieskoniai; Mononatrio glutamatas; Pipirai; Spragėsių prieskoniai; Ryžių prieskoniai ir furikake; Druska
nb: Mat, drikkevarer og tobakk > Matvarer > Smakstilsetninger og krydder: Grillkrydder og tørre krydderblandinger; Saltlake og spekemikser; Dukkah; Krydder og urter; MSG; Pepper; Popcornkrydder; Riskrydder og furikake; Salt
sl-SI: Hrana, pijača in tobak > Prehrambeni izdelki > Dišavnice in začimbe: Mokre in suhe mešanice začimb za žar; Mešanice za soljenje in sušenje; Duka; Zelišča in začimbe; MSG; Poper; Začimba za pokovko; Začimbe za riž in Furikake; Sol
zh-TW: 食物、飲料和菸草 > 食品 > 調味品和香料: 烤肉塗料與乾抹料; 鹽水與醃製混合料; 杜卡香料; 藥草和香料; 味精; 胡椒粉; 爆米花調味料; 拌飯料與香鬆; 鹽
hr-HR: Hrana, piće i duhan > Prehrambeni artikli > Arome i začini: Začini za trljanje za roštilj i suhi začini za trljanje; Mješavine za rasol i konzerviranje; Dukkah; Začinsko bilje; MSG; Papar; Začini za kokice; Začini za rižu i furikake; Sol
th: อาหาร เครื่องดื่ม และยาสูบ > รายการอาหาร > เครื่องปรุงรสและเครื่องเทศ: ผงหมักบาร์บีคิวและเครื่องเทศแห้งทาเนื้อ; เครื่องปรุงสำหรับหมักดอง; ดุกก้า; สมุนไพรและเครื่องเทศ; ผงชูรส; พริกไทย; เครื่องปรุงรสป๊อปคอร์น; ผงโรยข้าวและฟูริกาเกะ; เกลือ
de: Nahrungsmittel, Getränke & Tabak > Lebensmittel > Würzen & Verfeinern: Barbecue- & Trockenrubs; Pökel- & Marinadenmischungen; Dukkah; Kräuter & Gewürze; Mononatriumglutamat; Pfeffer; Popcorn-Gewürz; Reisgewürze & Furikake; Salz
ru: Продукты, напитки и табачные изделия > Пищевые продукты > Приправы и специи: Сухие маринады и смеси для барбекю; Смеси для засолки и маринования; Дукка; Травы и специи; Глутамат натрия; Перец; Добавки для попкорна; Приправы для риса и фурикаке; Соль
pl: Żywność, napoje i tytoń > Żywność > Przyprawy i wzmacniacze smaku: Nacierki i suche marynaty; Mieszanki do solankowania i peklowania; Dukkah; Zioła i przyprawy; Glutaminian sodu; Pieprz; Przyprawa do popcornu; Przyprawy do ryżu i furikake; Sól
da: Fødevarer, drikkevarer og tobak > Fødevarer > Krydderier: Barbecue rubs og dry rubs; Saltnings- og sprængningsblandinger; Dukkah; Krydderurter; Det tredje krydderi; Peber; Popcornkrydderier; Riskrydderier og furikake; Salt
pt-BR: Alimentos, bebidas e tabaco > Alimentos > Temperos: Temperos secos (Rubs) para churrasco; Misturas para salmoura e cura; Dukkah; Ervas e temperos; Glutamato monossódico; Pimenta; Tempero para pipoca; Temperos para arroz e furikake; Sal
fr: Alimentation, boissons et tabac > Aliments > Épices et assaisonnements: Épices à frotter pour barbecue et marinades sèches; Préparations pour saumurage et salaison; Dukkah; Herbes et épices; Glutamate de sodium; Poivre; Assaisonnements pour pop-corn; Assaisonnements pour riz et furikake; Sel
hu: Élelmiszerek, italok és dohányáru > Élelmiszertételek > Fűszerek: Barbecue és száraz fűszerkeverékek (rubok); Pácoló és tartósító fűszerkeverékek; Dukkah; Gyógynövények és fűszerek; MSG; Bors; Pattogatottkukorica-fűszerezés; Rizsfűszerek és furikake; Só
fi: Ruoka, juoma ja tupakkatuotteet > Ruokatuotteet > Mausteet ja maustaminen: BBQ-mausteet ja kuivamausteseokset; Suolaus- ja säilöntäseokset; Dukkah; Yrtit ja mausteet; Natriumglutamaatti; Pippuri; Popcornmauste; Riisimausteet ja furikake; Suola
ro-RO: Alimente, băuturi și tutun > Produse alimentare > Amestecuri pentru condimentare și condimente: Amestecuri uscate pentru barbecue; Mixuri pentru saramurare și sărare; Dukkah; Ierburi aromatice și condimente; MSG; Piper; Condimente pentru popcorn; Condimente pentru orez și furikake; Sare
es: Alimentación, bebida y tabaco > Alimentos > Aliños y especias: Adobos secos y sazonadores para barbacoa; Mezclas para salmuera y curado; Dukkah; Hierbas y especias; MSG; Pimienta; Condimentos para palomitas de maíz; Sazonadores para arroz y furikake; Sal
ko: 식품/음료/담배 > 식품 > 양념/향신료: 바비큐 럽 및 드라이 럽; 브라이닝 및 큐어링 믹스; 두카; 허브/향신료; MSG; 후추; 팝콘 양념; 밥가루 및 후리카케; 소금
pt-PT: Comida, bebidas e tabaco > Artigos alimentares > Condimentos e especiarias: Misturas de especiarias secas e para barbecue; Misturas para salmoura e cura; Dukkah; Ervas e especiarias; MSG; Pimenta; Condimentos para pipocas; Temperos para arroz e furikake; Sal
el: Τρόφιμα, ποτά & προϊόντα καπνού > Είδη διατροφής > Καρυκεύματα & μπαχαρικά: Μείγματα μπαχαρικών μπάρμπεκιου και dry rub; Μείγματα άλμης και παστώματος; Ντούκα; Βότανα & μπαχαρικά; MSG; Πιπέρι; Καρυκεύματα για ποπ κορν; Καρυκεύματα ρυζιού και φουρικάκε; Αλάτι
sv: Mat, dryck och tobak > Livsmedel > Kryddor och smaktillsatser: Grillrubs & torra kryddblandningar; Blandningar för rimning & gravning; Dukkah; Örter och kryddor; Natriumglutamat; Peppar; Popcornkryddor; Riskryddor & furikake; Salt
zh-CN: 饮食/烟酒 > 食品 > 调味品/调料: 烧烤涂擦香料和干香料; 盐水浸泡和腌制混合料; 杜卡香料; 香草、香料及调味料; 味精; 胡椒粉; 爆米花调味料; 米饭调味料和香松; 盐
sk-SK: Potraviny, nápoje a tabakové výrobky > Potraviny > Koreninové zmesi: Grilovacie a suché marinády; Zmesi na nakladanie a vytvrdzovanie; Dukkah; Bylinné zmesi; Glutamát sodný (MSG); Korenie; Korenie na pukance; Ryžové korenie a furikake; Soľ
bg-BG: Храна, напитки и тютюневи изделия > Хранителни продукти > Овкусяване и подправки: Барбекю подправки и сухи подправки; Смеси за саламура и консервиране; Дука; Билки и подправки; Мононатриев глутамат ( MSG); Пипер; Подправка за пуканки; Подправки за ориз и фурикаке; Сол